【裁判字號】    98,審訴,3069
【裁判日期】    980831
【裁判案由】    毒品危害防制條例
【裁判全文】
臺灣高雄地方法院刑事判決            98年度審訴字第3069號
公  訴  人  臺灣高雄地方法院檢察署檢察官
被      告  甲○○
                    （現另案於臺灣高雄第二監獄執行中）
上列被告因毒品危害防制條例案件，經檢察官提起公訴後（98年
度毒偵字第3371號），嗣因被告就被訴事實為有罪之陳述，本院
依簡式審判程序審理，判決如下：
    主  文
甲○○施用第一級毒品，累犯，處有期徒刑拾月。扣案之第一級
毒品海洛因柒包（合計淨重零點陸陸公克，空包裝總重壹點肆零
公克）沒收銷燬之。又施用第二級毒品，累犯，處有期徒刑伍月
。應執行有期徒刑壹年貳月，扣案之第一級毒品海洛因柒包（合
計淨重零點陸陸公克，空包裝總重壹點肆零公克）沒收銷燬之。
    事  實  及  理  由
一、本件被告甲○○所犯之罪，為死刑、無期徒刑、最輕本刑為
    3 年以上有期徒刑以外之罪，其於準備程序進行中，就被訴
    事實為有罪之陳述，經本院告知簡式審判程序之旨，並聽取
    檢察官及被告之意見後，裁定進行簡式審判程序。
二、犯罪事實：
    甲○○前因施用毒品案件，經本院91年度毒聲字第4859號裁
    定送觀察、勒戒後，認有繼續施用毒品傾向，再經本院以92
    年度毒聲字第1462號裁定令入戒治處所施以強制戒治，嗣經
    本院以92年度毒聲字第5009號裁定停止戒治，所餘戒治期間
    付保護管束，於民國92年8 月28日停止其處分出所，於93年
    3 月11日保護管束期滿未經撤銷而執行完畢，並由臺灣高雄
    地方法院檢察署檢察官以93年度戒毒偵字第831 號為不起訴
    處分確定。復於前開戒治執行完畢釋放後5 年內，再因施用
    毒品案件，經本院以94年度訴字第231 號判處有期徒刑8 月
    確定；另因竊盜、贓物及詐欺等案件，分別經本院以93年度
    易字第1886號判處有期徒刑6 月及94年度簡字第6226號判處
    有期徒刑3 月確定，上揭各罪經裁定定應執行有期徒刑1 年
    3 月確定，於95年10月12日縮刑期滿執行完畢。詎未戒除毒
    癮，復基於施用第一級毒品海洛因、第二級毒品甲基安非他
    命之犯意，先於98年5 月21日下午2 時許，在在停放於高雄
    市小港區之車號8553－UU車上，施用第二級毒品甲基安非他
    命1 次；於同日下午3 時許，在上開地點之車上施用第一級
    毒品海洛因1 次。嗣員警於同日下午4 時許，在高雄市○○
    區○○路與龍華街口，見其行跡可疑，盤查查獲並扣得第一
    級毒品海洛因7 小包（合計淨重0.66公克，空包裝總重1.40
    公克）等物，復經其同意採尿送驗，結果呈嗎啡、甲基安非
    他命陽性反應而確認上情。
三、證據：
    被告甲○○於警詢、本院審理時之自白、高雄市立凱旋醫院
    98年6 月5 日濫用藥物尿液檢驗報告、扣案之第一級毒品海
    洛因7 包（合計淨重0.66公克，空包裝總重1.40公克）、法
    務部調查局98年8 月14日鑑定書、尿液代碼及姓名對照表（
    J-161）、臺灣高等法院被告前案紀錄表。
四、核被告所為，係犯毒品危害防制條例第10條第1 項、第2 項
    之施用第一、二級毒品罪。其持有第一級毒品海洛因、第二
    級毒品甲基安非他命之低度行為，分別為施用之高度行為吸
    收，均不另論罪。被告所犯上開2 罪，犯意各別，行為互殊
    ，應予分論併罰。被告有犯罪事實欄所述之前科，於於95年
    10月12日縮刑期滿執行完畢，有臺灣高等法院被告前案紀錄
    表在卷可考，其於前開有期徒刑執行完畢後5 年內，故意再
    犯本件有期徒刑以上之罪，均為累犯，應依刑法第47條第1
    項之規定，各加重其刑。
五、爰審酌被告前經強制戒治執行完畢釋放後，仍未能徹底戒絕
    毒品，前因施用毒品案件，經臺灣彰化地方法院以97年度訴
    字第1261、1665號分別判處有期徒刑9 月、9 月，嗣分別經
    臺灣高等法院臺中分院以97年度上訴字第2416、2415號駁回
    上訴確定；再因施用毒品案件，經本院98年度審訴字第1480
    號判處應有期徒刑1 年10月確定（現執行中），有臺灣高等
    法院被告前案紀錄表在卷可查，復再犯本件施用毒品罪，顯
    見其自制力不足，無法擺脫毒品，未能體悟施用毒品對自己
    、家人造成之傷害及社會之負擔，惟念所犯施用毒品罪乃屬
    戕害自身身心健康行為，尚未對他人造成實害，其行為本身
    對社會所造成之危害並非直接，反社會性之程度應屬較低，
    且其犯後已坦認犯行等一切情狀，分別量處如主文所示之刑
    及定應執行刑。扣案之白色粉末7 包，經送驗結果，確呈第
    一級毒品海洛因陽性反應（合計淨重0.66公克，空包裝總重
    1.40公克），有法務部調查局98年8 月14日鑑定書在卷足參
    ，屬查獲之毒品，且該包裝袋與其內毒品難以析離，亦無析
    離實益，應將之同視為第一級毒品，不問屬於犯人與否，爰
    依毒品危害防制條例第18條第1 項前段規定沒收銷燬之。至
    其餘扣案物，為另案所扣案之物，與本件施用第一級毒品之
    罪並無直接關連，業經公訴人於本院審理期日陳述在卷，爰
    不為沒收之諭知，附此敘明。
據上論斷，應依刑事訴訟法第273 條之1 第1 項、第299 條第1
項前段、第310 條之2 、第454 條第1 項，毒品危害防制條例第
10條第1 項、第2 項、第18條第1 項前段，刑法第11條、第47條
第1 項、第51條第5 款，判決如主文。
本案經檢察官乙○○到庭執行職務。
中    華    民    國    98    年    8     月    31    日
                  刑事第十庭  法  官  梁淑美
以上正本證明與原本無異。
如不服本判決應於收受本判決後10日內向本院提出上訴書狀，並
應敘述具體理由，如未敘述上訴理由者，應於上訴期間屆滿後20
日內補提理由書狀於本院（均須按他造當事人之人數附繕本）「
切勿逕送上級法院」。
中    華    民    國    98    年    8     月    31    日
                              書記官  林豐富
附錄本案論罪科刑依據之法條：
毒品危害防制條例第10條
施用第一級毒品者，處6月以上5年以下有期徒刑。
施用第二級毒品者，處 3 年以下有期徒刑。


司法院資訊處製作；財團法人民間司法改革基金會備份。
